【裁判字號】    99,訴,373
【裁判日期】    990928
【裁判案由】    妨害自由
【裁判全文】
臺灣雲林地方法院刑事判決               99年度訴字第373號
公  訴  人  臺灣雲林地方法院檢察署檢察官
被      告  辛○○
            甲○○
上列被告因妨害自由等案件，經檢察官提起公訴（98年度偵字第
3497號），本院判決如下：
    主      文
辛○○、甲○○共同犯侵入住宅罪，各處有期徒刑參月，如易科
罰金，均以新臺幣壹仟元折算壹日。
被訴共同剝奪他人行動自由未遂部分均無罪。
    事實及理由
壹、有罪部分：
一、犯罪事實：
    辛○○與甲○○為朋友關係。緣廖秀清（由檢察官另為不起
    訴處分）透過友人介紹認識辛○○後，向辛○○表示戊○○
    積欠其新臺幣（下同）六百多萬元，惟其向戊○○催討多年
    均不得要領，乃委託辛○○代為處理。辛○○受託後，於民
    國98年5 月4 日左右，前往戊○○所經營設在雲林縣莿桐鄉
    油車村油車35之10號之「道路產業有限公司（原「國起交通
    工程有限公司」，下稱國起公司）」（該址有工廠、辦公室
    、戊○○現居住宅），並持相關支票影本向戊○○索債，然
    遭戊○○以該債務業經本院判決不存在為由（廖秀清前於93
    年間，向戊○○提起請求清償本案債務之民事訴訟，但經本
    院審理後，於93年8 月24日，以93年度六簡字第155 號判決
    駁回廖秀清之訴，且於93年10月6 日，再由本院以上訴不合
    法為由，駁回廖秀清之上訴在案），婉拒清償。詎辛○○竟
    與甲○○共同基於無故侵入他人住宅之犯意聯絡，於98年5
    月11日17時20分許，相偕至上址，且未經戊○○、戊○○家
    人或在場之人同意，復無正當理由，依序穿過附圖編號之
    工廠外圍牆大門及編號之住宅側門【門邊掛有「非請勿入
    」標語】，共同侵入戊○○住宅外附連圍繞之土地（庭院）
    ，再穿過編號住宅客廳鋁門（門均未上鎖），而共同侵入
    戊○○之住宅客廳內，繼而出聲要求戊○○出面商談上開債
    務問題。嗣因戊○○報警究辦，始循線查知上情。
二、認定犯罪事實所憑之證據及理由：
  (一)證據能力方面：
  1.按被告以外之人於偵查中向檢察官所為陳述，除顯有不可信
    之情況者外，得為證據，刑事訴訟法第159 條之1 第2 項定
    有明文。檢察官在偵查中對被告以外之人所為之偵查筆錄，
    性質上屬傳聞證據，惟刑事訴訟法規定檢察官代表國家偵查
    犯罪、實施公訴，依法其有訊問被告、證人及鑑定人之權，
    證人、鑑定人並須具結，而實務運作時，檢察官偵查中向被
    告以外之人所取得之陳述，原則上均能遵守法律規定，不致
    違法取供，其可信度極高，職是，被告以外之人前於偵查中
    已具結而為證述，除反對該項供述得具有證據能力之一方，
    已釋明「顯有不可信之情況」之理由外，不宜遽指該證人於
    偵查中之陳述不具證據能力。戊○○及己○○（戊○○之子
    ）在檢察官面前製作之偵訊筆錄（見偵卷第74頁至第76頁、
    第64頁），內容係檢察官令渠等以證人身分具結後所為之證
    述，此有證人結文2 紙在卷可稽（見偵卷第68頁、第77頁）
    ，被告辛○○與甲○○均未提及檢察官在訊問時有不法取供
    之情形，亦未釋明上開證人之證述有何顯不可信之情況，依
    上開規定，上開證人之證述筆錄，均得作為本案證據使用。
  2.又被告以外之人於審判外之陳述，雖不符刑事訴訟法第159
    條之1 至之4 等4 條規定，而經當事人於審判程序同意作為
    證據，法院審酌該陳述作成時之情況，認為適當者，亦得作
    為證據，同法第159 條之5 第1 項規定甚明。本判決後開引
    用之被告以外之人於審判外之陳述，原則上均應排除作為證
    據使用，惟被告2 人於本案審理中均明示同意上開證據有證
    據能力（見本院卷第42頁、第85頁反面），本院審酌上開證
    據製作時之情況，並無違法不當之情事，認為以之作為證據
    應屬適當，揆諸前開規定，應認該等供述證據例外具有證據
    能力。
  (二)證明力方面：
    被告2 人固均坦承於98年5 月11日17時20分許，一同至上址
    ，並依序經由附圖編號之工廠外圍牆大門和編號之住宅
    側門，一同進入戊○○住宅外附連圍繞之土地（庭院），再
    穿過編號住宅客廳鋁門，共同進入戊○○之住宅客廳內，
    進而出聲要求戊○○出面等事實，惟均矢口否認有無故侵入
    住宅之犯行。被告辛○○辯稱：我事先有打電話過去，表示
    我要拜訪己○○，是廖秀清叫我找己○○的，我不是要去討
    債，後來我到附圖編號之住宅側門外面時，在外面呼喊己○○，有1 位工人（不知年籍姓名）開門讓我們進去的云云
    。被告甲○○則辯稱：我與辛○○是剛認識的朋友，我不知
    道辛○○要去討債，而且是工人開門帶我們進去的云云。經
    查：
  1.被告2 人此行之目的就是要代廖秀清向戊○○催討經本院判
    決不存在之六百多萬元債務：
  (1)被告2 人於98年5 月11日17時20分許，一同至國起公司，並
    依序經過附圖編號之工廠外圍牆大門與編號之住宅側門
    一同進入戊○○住宅外附連圍繞之土地（庭院），再穿過編
    號住宅客廳鋁門（門均未上鎖），共同進入戊○○之住宅
    客廳內，進而出聲要求戊○○出面，嗣警員據報趕往現場，
    廖秀清亦經由被告辛○○之通知抵達國起公司等事實，為被
    告2 人所是認（見警卷第6 頁、第10頁；偵卷第29頁、第12
    1 頁、第140 頁；本院卷第28頁、第32頁），復經戊○○於
    偵查及本院審理中結證明確（見偵卷第74頁至第75頁；本院
    卷第87頁、第94頁反面至第95頁），且有國起公司現場圖、
    路線圖、現場照片及警員所出具之職務報告附卷足佐（見偵
    卷第95頁至第102 頁），另有戊○○所提供設置於附圖編號
    外面之監視器錄影光碟扣案可考。本院當庭勘驗上開光碟
    後，認為：畫面中有兩名男子推開鐵門（即附圖編號之住
    宅側門）進入，其中被告辛○○著白色上衣、深色褲子、左
    手拿一信封袋，被告甲○○則頭戴白色棒球帽、身著橘色上
    衣、牛仔褲，前後進入屋內（即穿過附圖編號之住宅客廳
    鋁門），不到1 分鐘後，即雙雙步出屋外，戊○○亦走出屋
    外（見勘驗筆錄，本院卷第57頁反面至第58頁、第92頁至第
    92 頁 反面），故此部分之事實已堪認定。
  (2)被告辛○○雖辯稱此次是要找己○○，而非找戊○○，只是
    要瞭解廖秀清與己○○之債務關係，並沒有要去討債云云。
    被告甲○○另辯稱不知此行的目的云云。但是，被告2 人係
    受廖秀清之委託前往國起公司向戊○○催討債務，被告辛○○並當場提示相關支票影本交戊○○閱覽，但因廖秀清向戊○○提起清償借款之訴訟，已由本院審理後，於93年8 月24
    日，以93年度六簡字第155 號判決駁回廖秀清之訴，且於93
    年10月6 日，再由本院以上訴不合法為由，駁回廖秀清之上
    訴在案，故戊○○不願承認該筆債務，亦不願意清償等情，
    復經戊○○於警詢、偵查及本院審理中證述綦詳（見警卷第
    2 頁；偵卷第74頁；本院卷第89頁、第118 頁反面至第119
    頁），核與各該判決書、裁定書之內容相合（見偵卷第56頁
    至第59頁），可信度高。廖秀清於案發後警察據報趕赴現場
    之時，亦前往國起公司與被告辛○○、甲○○及戊○○會面
    ，目的就是商討該筆債務糾紛乙節，也據廖秀清於警詢中陳
    稱：我於98年5 月11日和辛○○、甲○○一起前往雲林縣莿
    桐鄉油車村油車35之10號就是要討回支票本金六百五十三萬
    四千元，除了該筆債務（即本院前開判決認定不存在之債務
    ）外，我與戊○○或國起公司並無新的債務關係存在等語（
    見警卷第13頁至第16頁）明確。警員出具之前述職務報告也
    記載略以：職到達該址（指國起公司）共有5 人（戊○○夫
    妻【報告書中稱甲方】、廖秀清、辛○○、甲○○【報告書
    中稱乙方】）在現場討論債務問題，甲方拿法院的判決書向
    職表示沒有積欠廖秀清債務，乙方卻也表示戊○○並未還清
    ，雙方各持己見......。是廖秀清亟欲向戊○○催討該筆債
    務，被告辛○○即係受廖秀清之託，為了該筆債務動身前去
    國起公司，並由被告甲○○陪同在場之事實，亦可判定。若
    被告2 人此行之目的並非為了幫廖秀清討債，孰能置信？被
    告甲○○豈會在不知目的之情形下，貿然陪同？再查，由戊○○及廖秀清之前述證詞可知，本案債務糾紛與己○○並無
    相關，且案發當時被告辛○○亦自承非初次前往國起公司（
    見本院卷第29頁），戊○○於偵查中亦證稱：辛○○及另1
    個男子在5 月11日前大概一星期左右，也曾經來討債1 次，
    我當時就跟他們說廖秀清這筆債務已經法院判決不存在，他
    們就離開了等語（見偵卷第74頁），衡情被告辛○○對本案
    債務糾紛之內情已有相當程度之瞭解，可知己○○並非本案
    債務人，自無對己○○討債之理。從而，被告辛○○辯稱案
    發當天其只是要「瞭解」廖秀清與「己○○」之債務糾紛云
    云，要屬避重就輕之詞，不能採信。
  2.被告2 人侵入戊○○之住宅，並未經過戊○○或戊○○家人
    之同意，而且沒有正當理由：
  (1)被告2 人擅自侵入戊○○住宅之事實，已經戊○○於偵查及
    本院審理中指述歷歷（見偵卷第74頁；本院卷第87頁、第94
    頁反面至第95頁反面）。又案發當時除被告2 人及戊○○夫
    妻之外，國起公司內尚有工人乙○○、丁○○、丙○○和己○○尚未下班離開之事實，被告2 人並不爭執，復經乙○○
    、丁○○、丙○○和己○○於警詢、偵查或審判中證述明確
    （見警卷第18頁；偵卷第37頁、第40頁、第64頁；本院卷第
    99頁、第103 頁、第106 頁反面、第115 頁反面至第116 頁
    ）。但在場之乙○○、丁○○、丙○○和己○○均一致證稱
    未幫忙被告2 人開啟附圖編號之住宅側門，也未同意讓被
    告2 人進入（見偵卷第64頁；本院卷第101 頁反面、第104
    頁、第105 頁反面、第107 頁反面、第117 頁）。再觀諸附
    圖編號門旁掛有「非請勿入」之標語（見卷附照片，偵卷
    第98頁），依常情判斷，員工乙○○、丁○○、丙○○和己○○應無可能在未通報老闆戊○○之情形下，擅自作主而讓
    被告2 人進入戊○○之住宅。本院再次勘驗前揭監視器錄影
    光碟後，認為：附圖編號的住宅側門看起來沒有上鎖，被
    告辛○○是直接推開門進入，畫面中看不出來有人幫忙開門
    （見勘驗筆錄，本院卷第95頁反面），該勘驗結果亦與上述
    證人之證詞相吻合。被告2 人既明知戊○○之側門邊掛有「
    非請勿入」之警語，可知國起公司內之工廠、住宅區域有明
    顯區隔，竟仍逕自入內，則渠等確有在未經戊○○、戊○○
    家人或在場之人同意之情形下，侵入戊○○住宅客廳之行為
    ，復查無法律上、習慣上或道義上之依據，自屬缺乏正當理
    由無疑。
  (2)被告2 人雖均辯稱是工人開啟附圖編號之住宅側門讓渠等
    進入戊○○之住宅云云。然而，被告甲○○於偵查中供稱：
    是老闆（指戊○○）自己開門讓我們進去的（見偵卷第140
    頁）；被告辛○○供稱：我在外面叫己○○，戊○○就出來
    （見本院卷第28頁）。是渠等之供述均前後不一，且互核不
    符，自非可信。被告辛○○甚至供稱：是我1 個人從小門（
    指附圖編號之住宅側門）進去裡面，甲○○在外面（見本
    院卷第28頁）。若非情虛，何必掩飾被告甲○○陪同進入戊○○住宅客廳之事實？由此益徵被告2 人所辯，應屬卸責之
    詞，並無可取。
  3.綜上所陳，本案事證明確，被告2 人無故侵入住宅之犯行洵
    堪認定，應依法論科。
三、論罪科刑之理由：
  (一)核被告2 人所為，均係犯刑法第306條第1 項之侵入宅罪。
  (二)被告2 人就上述犯行，有犯意聯絡與行為分擔，應依刑法第
    28條之規定論以共同正犯。
  (三)被告2 人無故侵入戊○○住宅外附連圍繞之土地（庭院）後
    ，再侵入戊○○住宅之行為，均係侵害同一住屋權，且時地
    密接，應僅論以1 個侵入住宅罪。
  (四)爰審酌被告2 人無故侵入戊○○住宅之行為，侵害戊○○或
    戊○○家人之住屋權，誠屬不該，但本院念及被告2 人均未
    有構成累犯之前科紀錄（見臺灣高等法院被告前案紀錄表）
    ，且被告2 人未有故意破壞門鎖之行為，又渠等進入戊○○
    住宅之時間短暫，手段堪稱平和，暨被告辛○○自承教育程
    度為高中畢業，被告甲○○自承教育程度為國中畢業，智識
    程度均不高，兼衡渠等之家庭狀況、工作及犯後態度等一切
    情狀，分別量處如主文所示之刑，並均諭知易科罰金之折算
    標準。
貳、無罪部分
一、公訴意旨略以：被告2 人與戊○○一同步出前開住宅客廳後
    ，被告辛○○或甲○○即共同基於剝奪他人行動自由之犯意
    聯絡，推由其中1 人隨即以手挾持戊○○之肩頸，將戊○○
    往外推走，戊○○因恐在場之父母擔心，乃放棄抵抗而遭強
    行帶離。待一行人走至接近工廠外圍牆大門（即附圖編號
    之大門）時，恰己○○、乙○○、丁○○及丙○○在該處討
    論事情，戊○○見狀認有機可趁，立即奮力掙脫挾制，繼奔
    跑躲入辦公室內，被告辛○○及甲○○亦尾隨侵入該辦公室
    ，然因外有己○○等人，渠等未敢再進行挾制致未得逞。因
    認被告2 人均另涉犯刑法第302 條第3 項、第1 項之剝奪他
    人行動自由未遂罪嫌。
二、按犯罪事實應依證據認定之，無證據不得認定犯罪事實；不
    能證明被告犯罪者，應諭知無罪之判決，刑事訴訟法第154
    條第2 項、第301 條分別定有明文。又刑事訴訟法第161 條
    第1 項規定：「檢察官就被告犯罪事實，應負舉證責任，並
    指出證明之方法。」準此，檢察官對於起訴之犯罪事實，應
    負提出證據及說服之實質舉證責任。倘其所提出之證據，不
    足為被告有罪之積極證明，或其指出證明之方法，無法說服
    法院以形成被告有罪之心證者，應貫徹無罪推定原則（刑事
    妥速審判法第6 條之規定暨最高法院92年臺上字第128 號判
    例意旨參照）。且告訴人之告訴，係以使被告受刑事訴追為
    目的，是其陳述是否與事實相符，仍應調查其他證據以資審
    認（最高法院52年臺上字第1300號判例意旨參照）。
三、檢察官認被告2 人涉有前開犯嫌，無非以戊○○、己○○、
    乙○○、丁○○及丙○○之證述為主要論據。被告2 人均堅
    決否認有剝奪戊○○行動自由未遂之行為，並均辯稱：沒有
    用手挾持戊○○之肩頸等語。
四、本院之判斷：
  (一)證據能力方面：
    同有罪部分之論述。並補充：乙○○、丙○○及丁○○在檢
    察官面前製作之偵訊筆錄（見偵卷第65頁），內容係檢察官
    令渠等以證人身分具結後所為之證述，此亦有證人結文3 紙
    在卷可考（見偵卷第69頁至第71頁），被告2 人均未提及檢
    察官在訊問時有不法取供之情形，亦未釋明上開證人之證述
    有何顯不可信之情況，依刑事訴訟法第159 條之1 第2 項之
    規定，上開證人之證述筆錄，均得作為本案證據使用。
  (二)證明力方面：
  1.關於被告2 人「挾持」戊○○肩頸之過程，戊○○於警詢中
    陳稱：辛○○及甲○○到我家中，我跟他們講說根本沒有這
    一些債務，請他們離開，他們口氣非常差、很兇、其中1 個
    人摟住我的脖子，說「先押出去再講」，要將我強押上車（
    見警卷第2 頁）。其後，戊○○於檢察官面前證稱：辛○○
    與甲○○進來我家後，站在靠近門口的地方叫我出來，一開
    始因為反光的關係我看不清楚是誰，一直上前到門口時我才
    知道是他們，但當時我父母親在場，我怕他們擔心，而且辛○○他們其中一人就把手放在我肩膀上推我往外走，且在剛
    被帶離我住家門口時，我聽到其中有一人說「先帶出去在說
    」，因為我聽到會覺得害怕，所以才跑到辦公室去報警（見
    偵卷第74頁至第75頁）。綜觀其上開證詞，其真意似指被告
    2 人於步出附圖編號客廳住宅鋁門之後，但尚未由附圖編
    號之住宅側門離去前，即因不滿戊○○拒絕清償債務之態
    度，便由其中一人將手放在戊○○之肩頸壓制，並出言恫嚇
    戊○○，企圖將戊○○強行帶離國起公司。然而，經本院當
    庭勘驗上開監視器錄影光碟後，發現：被告2 人自附圖編號
    之住宅側門穿過附圖編號之住宅客廳鋁門之時起，至沿
    離開附圖編號之住宅側門離開時止，與戊○○均無身體上
    之接觸，也未使用不法腕力（見勘驗筆錄，本院卷第58頁、
    第92頁）。故戊○○指證其在住宅客廳外遭被告2 人其中一
    人出手挾持等情，已與監視器所顯現之畫面不合，自非真實
    。嗣其在審判中具結後改證稱：他們（指被告2 人）是出來
    到三號門（附圖編號之住宅側門）才押我的，要把我從二
    號門（指附圖編號之工廠大門）押出去，但他們只有說要
    押出去再說，沒有說要押去哪裡，也沒有說要押上車（見本
    院卷第87頁反面、第92頁、第94頁、第96頁），然此部分之
    證詞亦與其警詢中所稱被告2 人提及「要押上車」等語不同
    。固然，其所指被告2 人於步出附圖編號之住宅側門後其
    中有人壓著其肩膀，但其掙脫後穿過附圖編號、之方向
    逃走，最後進入附圖編號之會客室之證詞（見本院卷第88
    頁、第93頁），核與在場目擊之證人己○○、丁○○、乙○○和丙○○於本院審理中之證詞相符（見本院卷第100 頁、
    第103 頁反面、第106 頁反面、第116 頁）。惟戊○○復證
    稱：他們其中一人押著我的右肩膀，但像平常用手放在肩膀
    上一樣，沒有用力（見本院卷第93頁）；乙○○證稱：有人
    「扶著」老闆（戊○○）的右肩膀，不是勾著（見本院卷第
    100 頁反面）；丙○○證稱：他們有人將手「放」在老闆（
    戊○○）的右肩膀上，我以為是朋友的勾肩搭背（見本院卷
    第103 頁反面）；丁○○證稱：有1 個人勾著老闆（戊○○
    ）的肩膀好像感情很好的樣子，但戊○○稍微扭一下就掙脫
    了（見本院卷第106 頁反面至第10 7頁）。是縱使其中1 位
    被告對戊○○確有碰觸右肩膀之舉動，但該行為是否即屬剝
    奪戊○○行動自由之（強暴、脅迫）行為著手？抑或係常見
    之表示友好之搭肩行為？由上述證人之證詞，並無法確定。
    設若被告2 人確有剝奪戊○○行動自由之企圖，何以僅由其
    中一人動手（而且徒手）？又為何只「輕微」碰觸肩膀而已
    ？從而，戊○○所述被告2 人押人之行為，是否為真？恐有
    疑問。
  2.被告2 人於案發時係沿附圖編號之工廠外圍牆大門、編號
    之住宅側門、編號住宅客廳鋁門（均未上鎖），共同進
    入戊○○之住宅客廳內，並與戊○○一同沿編號之住宅側
    門離去，已如前述。又丙○○、己○○和乙○○於被告2 人
    由附圖編號之工廠外圍牆大門進入國起公司之時，均站在
    附圖編號之工廠外圍牆大門與附圖編號之工廠大門附近
    ，丁○○則在戊○○踏出附圖編號之住宅側門之時，與己○○、乙○○及丙○○會合，此經戊○○、丙○○、己○○
    、丁○○與乙○○證述不移（見本院卷第88頁、第99頁反面
    、第103 頁、第106 頁反面、第116 頁）。又附圖編號之
    住宅側門距離己○○等人所在位置也僅有4.6 公尺（見本院
    卷第94頁）。是依被告2 人行走之路徑，渠等自無不知國起
    公司內尚有多名員工在場之事實，果爾，被告2 人豈會無知
    地在眾目睽睽下動手押人？又妄想可以以寡敵眾，順利地將
    戊○○帶走？更遑論卷內並無證據證明現場有何接應之人或
    接應之交通工具存在。抑有進者，案發當天被告2 人在戊○○之住處與戊○○初次接觸時，戊○○已向被告2 人「主動
    」表示要去辦公室談論該筆債務，此據戊○○於審判中證述
    明白（見本院卷第92頁反面），是其起初並未對被告2 人表
    示不耐煩或敵對之意，被告2 人何以在步出附圖編號之住
    宅側門之後，突然翻臉並動手要將其帶離國起公司？亦屬疑
    點重重。依此，亦難認定被告2 人主觀上有剝奪戊○○行動
    自由之犯意。
  3.戊○○雖另指證其中一位被告對其恫嚇「先押起來再說」云
    云。但此部分證據僅有戊○○之單一指訴，缺乏其他證據補
    強（檢察官亦不認為被告2 人有出言恐嚇戊○○之行為，見
    起訴書第4 頁）。本院復認由被告2 人之行為亦看不出渠等
    有要將戊○○強行帶走之跡象，已經詳述如上，故亦難認定
    被告2 人確有上述恫嚇戊○○之行為，而不能採為認定被告
    2 人犯罪之依據。茲有疑問者為，若被告2 人確以平和手段
    對待戊○○，何以戊○○要掙脫並報警？因戊○○亦證稱其
    與廖秀清之本案債務糾紛發生於93年間，迄至戊○○到庭作
    證之時，廖秀清仍持續對戊○○騷擾，甚至丟雞蛋、噴漆，
    時間甚長，戊○○因此事報警多次（超過10次以上），更曾
    經藏避他處，國起公司也為此裝設了多支監視器（見本院卷
    第118 頁至第119 頁），可見戊○○已因該筆債務煩惱多年
    ，則其在被告2 人表明見面之目的是要處理該筆債務時，且
    有人將手搭在其右肩膀上時，其有如「驚弓之鳥」般先報警
    處理，應屬可以想像之事，故亦難僅因戊○○報警究辦，即
    採為不利於被告2 人之判斷。
五、綜上所述，本院依檢察官所提出之證據方法為調查後，尚不
    能獲得有罪之確信，檢察官所指被告2 人剝奪戊○○行動自
    由未遂之犯行，是否為真？仍有合理懷疑。被告2 人辯稱未
    挾持戊○○等語，並非不能採信。檢察官既然不能證明起訴
    書所載之被告2 人此部分之犯行存在，揆諸前揭法條及最高
    法院判例要旨，自應就此被訴部分為被告2 人無罪之諭知。
六、被告2 人雖聲請調閱附圖編號門外之監視器畫面以查明渠
    等有無挾持之行為（見本院卷第121 頁），惟案發當時該處
    並未裝有監視器，此由戊○○在審判中之證述可證（見本院
    卷第119 頁反面），是此部分之證據屬於調查不能，且本院
    依檢察官所提出之證據調查後，認為此部分之積極證據尚有
    不足，亦無調查該部分證據之必要，從而，被告2 人證據調
    查之聲請，均予駁回，附此敘明。
參、應適用之法律：
一、刑事訴訟法第299條第1 項前段、第301 條第1 項。
二、刑法第28條、第306條第1 項、第41條第1 項前段。
三、刑法施行法第1 條之1 第1 項、第2 項前段。
本案經檢察官庚○○到庭執行職務。
中    華    民    國    99    年    9     月    28    日
                  刑事第七庭  審判長法  官 許 佩 如
                                    法  官 鍾 世 芬
                                    法  官 王 紹 銘
以上正本證明與原本無異。
如不服本判決，應於收受本判決後10日內向本院提出上訴書狀，
並應敘述具體理由。如未敘述上訴理由者，應於上訴期間屆滿後
20日內向本院補提理由書狀（均須按他造當事人之人數附繕本）
「切勿逕送上級法院」。
                                    書記官 洪 秀 虹
中    華    民    國    99    年    9     月    28    日
附錄本判決論罪科刑法條：
《中華民國刑法第306 條第1 項》
無故侵入他人住宅、建築物或附連圍繞之土地或船艦者，處1 年
以下有期徒刑、拘役或300 元以下罰金。

司法院資訊處製作；財團法人民間司法改革基金會備份。
